【裁判字號】    98,審重訴,312
【裁判日期】    980429
【裁判案由】    清償借款
【裁判全文】
臺灣臺北地方法院民事判決           98年度審重訴字第312號
    原      告  台中商業銀行股份有限公司
    法定代理人  戊○○
    訴訟代理人  丁○○
    被      告  德山有限公司
  兼法定代理人  乙○○○
    被      告  丙○○
                甲○○
    共      同
    訴訟代理人  己○○
上列當事人間清償借款事件，經本院於中華民國98年4月27日言
詞辯論終結，判決如下：
    主  文
被告應連帶給付原告新台幣壹仟捌佰壹拾貳萬陸仟貳佰零壹元，
及自民國九十七年九月五日起至清償日止，按年息百分之七計算
之利息，暨自民國九十七年十月六日起至清償日止，其逾期在六
個月以內者，按上開利率百分之十，逾期超過六個月者，按上開
利率百分之二十計算之違約金。
訴訟費用新台幣壹拾柒萬壹仟伍佰肆拾肆元由被告連帶負擔。
本判決得假執行。
    事實及理由
一、本件依兩造所簽訂之放款借據一般條款第20條約定，雙方合
    意以臺灣臺北地方法院為第一審管轄法院，是本院自有管轄
    權。
二、原告起訴主張：被告德山有限公司（下稱德山公司）於民國
    97年5月7日邀同被告乙○○○、丙○○及甲○○為連帶保證
    人，向原告申請開發國外信用狀之外國墊款額度美金100萬
    元，約定循環動用期限自97年5月12日起至98年5月12日止，
    德山公司得於上開額度內逐次出具開發信用狀申請書循環動
    用，以供委由原告開發國外信用狀或辦理外幣借款，並得就
    應清償原告墊付國外信用狀項下之外幣金額款項，於上開額
    度內改辦理外幣借款，另按撥貸日外幣牌告放款利率計息至
    清償日，期間最長為180 天，到期時按原告當日所定賣出匯
    率折算新台幣結購外幣或以外匯款項一次清償本金與利息，
    若未按期清償者，其逾期清償在6 個月以內者，按上開利率
    10%，逾期超過6 個月者，按上開利率20%計付違約金。嗣德
    山公司於97 年9月5日出具信用狀號碼為8NOAF200371之開發
    信用狀申請書，向原告申請外幣融資墊款金額為美金516,16
    6元，約定借款期間為180天，到期一次清償本息，上開借款
    業於98年3月4日屆期，惟被告仍未履約清償，經原告依放款
    借據一般條款第7 條約定，於上開屆期日按原告當日美金即
    期賣出匯率換算後，被告尚積欠如主文所示之本金、利息及
    違約金，屢經催討，未獲置理，爰為此提起本件訴訟。並聲
    明：如主文所示。
三、被告同意原告請求而當庭為認諾之意思表示。
四、查原告主張之上開事實，業據提出放款借據、開發信用狀申
    請書、進口信用狀到單通知書、客戶放款明細查詢及存放款
    利率表等影本為證，且經被告當庭認諾在案。從而，原告依
    消費借貸及連帶保證之法律關係請求被告連帶給付如主文所
    示之本金、利息及違約金，為有理由，應予准許。又本判決
    係本於被告認諾所為之判決，爰依民事訴訟法第389條第1項
    第1款規定，應依職權宣告假執行。
五、本件訴訟費用額確定為171,544元。
六、訴訟費用負擔之依據：民事訴訟法第85條第2項。
中    華    民    國    98    年    4     月    29    日
                        民事第六庭法官  傅中樂
以上正本係照原本作成。
如對本判決上訴，須於判決送達後20日內向本院提出上訴狀。
中    華    民    國    98    年    4     月    29    日
                                書記官  王文心


司法院資訊處製作；財團法人民間司法改革基金會備份。
